【裁判字號】    98,上易,1051
【裁判日期】    980515
【裁判案由】    竊盜
【裁判全文】
臺灣高等法院刑事判決                98年度上易字第1051號
上  訴  人  臺灣臺北地方法院檢察署檢察官
被      告  甲○○
上列上訴人因被告竊盜案件，不服臺灣臺北地方法院九十八年度
易字第二六九號，中華民國九十八年三月二十五日第一審判決（
起訴案號：臺灣臺北地方法院檢察署九十七年度偵緝字第二六九
七號），提起上訴，本院判決如下：
    主  文
上訴駁回。
    理  由
一、按提起第二審之上訴，其上訴書狀應敘述具體理由，為第二
    審上訴必備之程式。此觀民國九十六年七月四日修正公布刑
    事訴訟法第三百六十一條第二項之規定甚明。倘上訴理由之
    敘述未合乎具體之要求者，其上訴即屬同法第三百六十二條
    前段所定「上訴不合法律上之程式」，第二審法院應依同法
    第三百六十七條前段之規定，以判決駁回之。至其理由之具
    體與否，屬第二審法院審查範圍，不在第一審法院命補正之
    列，上訴書狀如已敘述理由，但其理由非屬具體，即不符上
    訴之法定要件，第二審自得逕以判決駁回，無定期命補正問
    題（最高法院九十七年度台上字第三五九九號判決參照）。
    此與上訴書狀全未敘述上訴理由者，第一審法院依刑事訴訟
    法第三百六十一條第三項之規定，應定期間先命補正之情形
    ，尚屬有別。又第二審上訴之目的，既在於請求撤銷、變更
    原判決，則所謂具體理由，必係依卷內既有訴訟資料或提出
    新事證，指摘或表明第一審判決有何採證、認事、用法或量
    刑等足以影響判決本旨之不當或違法，而構成應予撤銷之具
    體事由，始克當之；倘僅泛言原判決認定事實錯誤、違背法
    令、量刑失之過重或輕縱，而未依上揭意旨指出具體事由，
    或形式上雖已提出具體事由，然該事由縱使屬實，亦不足以
    認為原判決有何不當或違法者，皆難謂係具體理由，俾與第
    二審上訴制度旨在請求第二審法院撤銷、變更第一審不當或
    違法之判決，以實現個案救濟之立法目的相契合，並節制濫
    行上訴（最高法院九十七年度台上字第八九二號判決意旨參
    照）。
二、檢察官不服原審判決，於法定期間內提起上訴，其上訴理由
    係稱：本件被告甲○○有多項竊盜前科紀錄，前於八十五年
    間，因違反肅清煙毒條例等案件，甫於八十八年八月十六日
    假釋出獄，並於九十年一月二十八日保護管束期滿執行完畢
    。詎猶不知悔改，為滿足自己錢財花用，恃身強體健，為圖
    得一己之利，短期內再犯本罪，造成被害人精神、財物上莫
    大之損害，目無法紀，危害社會治安甚鉅，且迄今尚未賠償
    被害人之損失，原審僅科處有期徒刑八月，顯然量刑過輕，
    有違比例原則等語。按刑之量定，為求個案裁判之妥當性，
    法律賦予法院裁量之權。量刑輕重，屬為裁判之法院得依職
    權自由裁量之事項，苟其量刑已以行為人之行為罪責為基礎
    ，並斟酌刑法第五十七條各款所列情狀，在法定刑度內，酌
    量科刑，如無偏執一端，致明顯失出失入情形，上級審法院
    即不得單就量刑部分遽指為不當或違法。經查，本件被告甲
    ○○有如上訴意旨所載之前案及執行紀錄之事實，有本院被
    告前案紀錄表在卷可徵，原判決就本案科刑部份，對此已有
    審酌，除依累犯規定加重其刑外，並依據檢察官於九十八年
    三月二十四日準備程序期日具體求處之刑度，量處有期徒刑
    八月（見臺灣臺北地方法院九十八年度易字第二六九號卷第
    四十三頁），實無上訴意旨所稱：顯然量刑過輕，有違比例
    原則可言，且原判決已說明「審酌被告犯罪動機係因一時貪
    念、所竊得財物之價值、平日素行良好、對被害人所生損害
    、犯罪手段及被告事後坦承犯行等一切情狀。」，資為量處
    被告徒刑之理由，既未逾法定刑度，又無濫用量刑權限之情
    形，即不得遽指為違法。檢察官以上開理由指摘原判決量刑
    過輕，未依據卷內既有訴訟資料，具體指出或表明原判決有
    何採證、認事、用法、量刑等足以影響判決本旨之不當或違
    法之理由，自形式上觀察，核非足以動搖原判決之具體理由
    。依上說明，檢察官上訴理由與刑事訴訟法第三百六十一條
    第二項所稱「具體理由」，尚非相當，其上訴為不合法律上
    之程式，並無須再行命其補正，應予駁回，並不經言詞辯論
    為之。
據上論斷，應依刑事訴訟法第三百六十七條前段、第三百七十二
條，判決如主文。
中    華    民    國    98    年    5     月    15    日
                  刑事第九庭審判長法  官  陳貽男
                                  法  官  許宗和
                                  法  官  何信慶
以上正本證明與原本無異。
不得上訴。
                                  書記官  王泰元
中    華    民    國    98    年    5     月    15    日


司法院資訊處製作；財團法人民間司法改革基金會備份。
